# Rodrigo Adolfo Abel Baraona

Luis Zegers 119 – Las Condes – Santiago
Universidad Diego Portales • ℘ (+569) 92280859

☑ rodrigo.abel@gmail.com • Rut: 15640555-8

Pretensión de sueldo: 1.300.000

## Perfil

Ingeniero civil en Informática y Telecomunicaciones de la Universidad Diego Portales. Con experiencia en áreas de TI, administración de redes informáticas, desarrollo full stack, backend, frontend y bases de datos. Además tengo conocimientos de UML, metodologías ágiles y control de versiones. Poseo grandes capacidades para lograr trabajos en equipo efectivos, autodidacta, pro-activo, muy responsable, dispuesto enfrentar desafíos y con ganas de aprender.

Mis principales intereses están enfocados en las áreas de ingeniería de software y gestión de proyectos. Por lo que además poseo intereses en las áreas de desarrollo y aseguramiento de calidad.

## **Experiencia**

Laboral...

**Ebest** Santiago

#### Desarrollador Full Stack Magento 2

2020

Encargado de la migración de la plataforma Magento a Magento 2.

Logros: Implementación y creación de módulos para la plataforma. Adaptación de la plataforma en usabilidad y lenguaje en relación a la página actual.

#### China Nerin Engineering Co., Ltd.

Santiago

#### Encargado de la gestión de redes y datos

2019

Estuve encargado de analizar la situación tanto informática como de telecomunicaciones dentro de la empresa. Entregando soluciones para la mejora de la accesibilidad y comunicación dentro de la empresa y con la matriz ubicada en China. Esto incluyó la gestión de archivos, adaptación de tecnologías y negociación con proveedores.

Logros: Lograr en menos de tres mese crear un sistema de gestión de archivos y mejorar sustancialmente el sistema de redes internas.

#### Laboratorio Móvil SPA

Santiago

#### Ingeniero de desarrollo

2017

Participé en el diseño base de datos. Teniendo entre mis tareas la comunicación, gestión y obtención de datos de suelos en colaboración de área de geología y de la misma manera realizando tareas de comunicación, gestión y obtención de datos afines a pestes y plagas en colaboración de área de biotecnología.

Logros: Obtener datos del posicionamiento de todos los tipos de suelos en chile para integrarlos a la base de datos.

Ebest Santiago

## Desarrollador Magento

2016

Encargado del desarrollo en plataforma de ventas online Magento. Realizando gestión de facturas y despachos con Chilexpress.

Logros: Implementar módulos en magento que permitieron la automatización de pedidos con su entrega a través de Chilexpress.

Sentra Software House Ltda.

Santiago

Administrador de ambientes

2014

Administrador de ambientes entregando soporte informático para las distintas plataformas (Windows, Red Hat y Solaris) del Banco de Chile

## PC y tecnología Viña del Mar

Viña del Mar

Soporte informático

2002 -2011

Servicio de soporte informático en Viña del mar, formateando equipos, recuperando información en equipos con fallas y realización paginas web.

Docencia.....

## **Universidad Diego Portales**

Santiago

#### Ayudante de Ciencias Básicas

2013-2018

En la universidad me he desempeñado como ayudante de las asignaturas: Cálculo I, Cálculo II, Cálculo III, Álgebra y Geometría, Álgebra Lineal y Mecánica. Siendo siempre evaluado de excelente manera.

#### **Universidad Diego Portales**

Santiago

**Tutor CAEA** 

2016-2017

Me he desempeñado como tutor de estudiantes de primer año con la intención de apoyarlos en su adaptación a la vida universitaria.

#### **Universidad Diego Portales**

Santiago

## Tutor Programa Equidad - BNA

2014-2015

Me he desempeñado como tutor en este programa de incisión para jóvenes de escasos recursos, apoyándolos en sus estudios durante sus primeros años en la universidad.

## Universidad Diego Portales - IEEE

Santiago

Profesor Curso de Latex

2014-2018

Como iniciativa propia formulé y he desarrollado en varias ocasiones de forma gratuita para mis compañeros de universidad este curso, donde se enseñó a comprender y utilizar este software.

Logro: Dado la buena recepción del curso la universidad aporto fondos para continuar el desarrollo de este en el tiempo.

#### **Universidad Diego Portales**

Santiago

## Ayudante de Señales y Sistemas

2013-2014

Me he desempeñado como ayudante de este ramo correspondiente al área de Telecomunicaciones.

#### **Universidad Finis Terrae**

Santiago

## Ayudante de Ciencias Básicas

2013-2014

Me he desempeñado como ayudante de las asignaturas de Cálculo diferencia y Cálculo integral.

#### Profesor particular

Viña del Mar

#### Clases de matemáticas

2002 -2011

Realicé clases particulares para alumnos de tercero y cuarto medio. Apoyándolos principalmente en la preparación de la PSU

#### Congresos.....

## Reunión regional de ramas R9 IEEE 2016

Guayaquil

IEEE, Ecuador

2016

#### Reunión regional de ramas R9 IEEE 2014

Santiago

IEEE, Chile

2014

#### Reunión regional de ramas R9 IEEE 2013

Medellín

IEEE. Colombia

2013

## Otras actividades

## Institute of Electrical and Electronics Engineers (IEEE)

Santiago

Miembro activo, Chile

2012 - 2017

Como miembro activo el IEEE desde el año 2013 he participado y organizado múltiples actividades (Talleres, Charlas y Congresos).

Presidente del capitulo Computes Society durante los años 2015 y 2016.

Gestión de cursos gratuitos para la comunidad estudiantil (Programación competitiva, Git, Matlab y Latex).

#### **Universidad Diego Portales**

Santiago

Vicepresidente Centro de alumnos, Escuela Informática y Telecomunicaciones, Chile 2013 Como miembro del centro de alumnos estuve encargado de múltiples labores en la organización y ejecución de proyectos que se realizaron durante ese periodo.

## **Idiomas**

**Inglés**: Nivel Avanzado Poseo una excelente comprensión del ingles escrito y una muy buena capacidad para comunicarme.

# Software y lenguajes

Lenguajes de programación: Python, Java, JavaScript, C++, Php, Matlab, Sql

Bases de datos: MySQL, PostgreSQL, MongoDB Sistemas Operativos: Linux, Windows, MacOS

## Educación

#### **Universidad Diego Portales**

Santiago

Ingeniería Civil Informática y Telecomunicaciones

2011–2018

Colegio SS.CC. Padres Franceses

Viña del Mar

Enseñanza Básica y Media completa,

1989–2001